【裁判字號】    94,國貿更(二),1
【裁判日期】    951004
【裁判案由】    給付貨款等
【裁判全文】
臺灣臺北地方法院民事裁定           94年度國貿更(二)字第1號
原      告    金獅私人有限公司
              Singama.
法定代理人    甲○○Loo,.
訴訟代理人    庚○○
              子○○
複代  理人    謝諒獲律師
              癸○○
上列原告與被告高怡興業有限公司、乙○○、辛○○、怡寶開發
有限公司、寅○○、己○○、丁○○、丙○○、吉岩開發有限公
司、戊○○、丑○○間請求給付貨款等事件，原告聲請續行訴訟
，本院裁定如下：
    主  文
聲請駁回。
    理  由
一、按民事訴訟法第136條第1項前段規定：「送達於應受送達人
    之住居所、事務所或營業所行之。」、第2項規定：「不知
    前項所定應為送達之處所或不能在該處所為送達時，得在應
    受送達人就業處所為送達。」；第137條第1項規定：「送達
    於住居所、事務所或營業所不獲會晤應受送達人者，得將文
    書付與有辨別事理能力之同居人或受僱人。」；第139條規
    定：「應受送達人拒絕收領而無法律上理由者，應將文書置
    於送達處所，以為送達。」次按律師法第21條前段規定：「
    律師應設事務所，並應加入該事務所所在地及執行職務所在
    地之地方律師公會。但同一地方法院管轄區域內，不得設二
    以上之事務所，並不得另設其他名目之事務所。」查謝諒獲
    律師為台北律師公會登錄律師，受原告委任在本院轄區內執
    行本件律師職務。再查謝諒獲律師依律師法第21條規定，於
    台北律師公會會員名錄登錄其事務所為謝謝國際聯合律師事
    務所，坐落台北市○○路○段132號7樓（參見民國95年版台
    北律師公會會員名錄第336頁）。則本院於該事務所營業期
    間，向該事務所送達訴訟文書予謝諒獲律師，應合於民事訴
    訟法第136條第1項規定，而生送達效力。謝諒獲律師雖指定
    送達Ang  Mo Kio Central Post Office, P.O. Box 529,
    Singapore 915601，然查，謝諒獲律師非以新加坡律師身分
    在本國執行業務，本院調查其入出境記錄，顯示謝諒獲律師
    於95年度僅有二次短暫出境記錄（卷十第33頁），其顯無指
    定送達新加坡之郵政信箱之必要，堪認謝諒獲律師指定送達
    上開郵政信箱，乃惡意延滯訴訟，且與律師法要求律師在所
    登錄之法院轄區內設定一處事務所之意旨有違，因認其濫用
    訴訟權，本院無庸受此指定送達之拘束。
二、按民事訴訟法第37條第1項規定：「法官被聲請迴避者，在
    該聲請事件終結前，應停止訴訟程序。但其聲請因違背第33
    條第2項，或第34條第1項或第2項之規定，或顯係意圖延滯
    訴訟而為者，不在此限。」查原告自民國（下同）95年2月2
    3日起多次聲請法官迴避，本院認定其意圖延滯訴訟而為聲
    請，裁示於各該聲請事件終結前不停止訴訟程序，並已通知
    原告該裁示意旨（卷八第337頁、卷九第1、21、92至96頁、
    卷十第13頁），原告自不得以該迴避聲請事件尚未終結為由
    ，主張本院違法進行訴訟程序。
三、按民事訴訟法第191條第1項前段規定：「當事人兩造無正當
    理由遲誤言詞辯論期日者，除別有規定外，視為合意停止訴
    訟程序。」、第2項規定：「前項訴訟程序停止間，法院於
    認為必要時，得依職權續行訴訟，如無正當理由兩造仍遲誤
    不到者，視為撤回其訴或上訴。」；第387條規定: 「當事
    人於辯論期日到場不為辯論者，視同不到場。」查本院指定
    95年8月31日言詞辯論，並合法通知原告訴訟代理人謝諒獲
    律師及被告高怡興業有限公司、乙○○、辛○○、怡寶開發
    有限公司、寅○○、己○○、丁○○、丙○○、吉岩開發有
    限公司、戊○○、丑○○。被告丑○○於辯論期日到場不為
    辯論，視同不到場；原告及其餘被告均無正當理由遲誤該期
    日，視為兩造合意停止訴訟程序。再查，本院依職權續行訴
    訟，指定95年9月28日言詞辯論，並合法通知原告訴訟代理
    人謝諒獲律師及被告高怡興業有限公司、乙○○、辛○○、
    怡寶開發有限公司、寅○○、己○○、丁○○、丙○○、吉
    岩開發有限公司、戊○○、丑○○。被告丑○○於辯論期日
    到場仍不為辯論，視同不到場；原告及其餘被告均無正當理
    由遲誤該期日，視為原告撤回此部分訴訟，有送達證書、報
    告書、言詞辯論筆錄可稽（卷九第176、177、183至192頁、
    卷十第15、52至53、62至70、103頁）。是原告於撤回訴訟
    後聲請續行訴訟，為無理由，不應准許。
中    華    民    國    95    年    10    月    4     日
                  民事第五庭    法  官  壬○○
以上正本係照原本作成
如對本裁定抗告須於裁定送達後10日內向本院提出抗告狀，並繳
納抗告費新臺幣1,000元
中    華    民    國    95    年    10    月    4     日
                                書記官  莊滿美


司法院資訊處製作；財團法人民間司法改革基金會備份。
